【裁判字號】    98,易,171
【裁判日期】    980605
【裁判案由】    竊盜
【裁判全文】
臺灣宜蘭地方法院刑事判決               98年度易字第171號
公  訴  人  臺灣宜蘭地方法院檢察署檢察官
被      告  丁○○
            甲○○
            己○○
            丙○○
上列被告因竊盜案件，經檢察官提起公訴（97年度偵字第3253號
），本院判決如下：
    主  文
甲○○犯刑法第三百二十一條第一項第二、三、四款之竊盜罪，
累犯，處有期徒刑拾月，扣案之CR管剪壹支、硬刮漆刀壹支及大
鐵剪壹支均沒收；又犯刑法第三百二十一條第一項第二、三、四
款之竊盜罪，累犯，處有期徒刑拾月，未扣案之活動板手壹支及
老虎鉗壹支均沒收。應執行有期徒刑壹年陸月，扣案之CR管剪壹
支、硬刮漆刀壹支、大鐵剪壹支、未扣案之活動板手壹支及老虎
鉗壹支均沒收。
丁○○犯刑法第三百二十一條第一項第二、三、四款之竊盜罪，
累犯，處有期徒刑捌月，扣案之CR管剪壹支、硬刮漆刀壹支及大
鐵剪壹支均沒收；又犯刑法第三百二十一條第一項第二、三、四
款之竊盜罪，累犯，處有期徒刑捌月，未扣案之活動板手壹支及
老虎鉗壹支均沒收。應執行有期徒刑壹年貳月，扣案之CR管剪壹
支、硬刮漆刀壹支、大鐵剪壹支、未扣案之活動板手壹支及老虎
鉗壹支均沒收。
己○○犯刑法第三百二十一條第一項第二、三、四款之竊盜罪，
累犯，處有期徒刑捌月，扣案之CR管剪壹支、硬刮漆刀壹支及大
鐵剪壹支均沒收。
丙○○犯刑法第三百二十一條第一項第二、三、四款之竊盜罪，
累犯，處有期徒刑捌月，未扣案之活動板手壹支及老虎鉗壹支均
沒收。
    犯 罪 事 實
一、丁○○曾因竊盜案件，經本院判處有期徒刑3月確定，於民
    國96年9月17日執行完畢。甲○○曾因違反毒品危害防制條
    例案件，經本院判決有期徒刑6月確定，於97年5月15日易科
    罰金執行完畢。己○○曾因違反毒品危害防制條例案件，經
    本院判決有期徒刑10月，減刑為5月確定，於96年7月16日執
    行完畢。丙○○曾因肅清煙毒條例案件，經法院判決應執行
    有期徒刑4年10月確定，於93年2月19日執行完畢。
二、丁○○、甲○○、己○○結夥三人，共同基於意圖為自己不
    法所有之犯意聯絡，於97年7月2日，由甲○○提議並駕駛車
    號4990-MH號自用小客車，搭載丁○○、己○○，先至賣場
    購買破壞剪、CR管剪、硬刮漆刀各1支後，於同日下午4時5
    分許，由甲○○開車至宜蘭縣冬山鄉○○○路33號房屋前，
    由丁○○下車行竊，己○○在外把風，甲○○則開車在附近
    巡視。丁○○即攜帶上開工具，從上開房屋後方遮陽棚爬上
    2樓陽台，再用客觀上具危險性之破壞剪破壞2樓窗戶，敲破
    玻璃，侵入屋內，竊取乙○○所有數位相機1台、玉手環1只
    、K金戒指1枚及新台幣（下同）約500元得手。嗣因己○○
    通知有人靠近，落慌逃離，將上開作案用之工具遺留於現場
    ，而為警查扣。
三、丁○○、甲○○、丙○○結夥三人，共同基於意圖為自己不
    法所有之犯意聯絡，於97年8月25日，由甲○○駕駛車號U5-
    3268號自用小客車，搭載丁○○、丙○○，於同日上午10時
    25分許，至宜蘭縣冬山鄉○○路○段69巷19號戊○○之住處
    ，由丁○○、丙○○下車行竊，甲○○則開車在附近巡視。
    丙○○即持活動板手將鐵門的螺絲鬆開，將白鐵架往上舉，
    丁○○則持客觀上具危險性之工具老虎鉗將鐵門後的玻璃敲
    破，伸手進入，將門開啟而進入屋內，竊取戊○○所有之桌
    上型電腦1組（包括液晶顯示器1台）、現金約數千元等財物
    得手。
四、案經戊○○訴由宜蘭縣政府警察局羅東分局報請台灣宜蘭地
    方法院檢察署檢察官偵查起訴。
    理  由
一、按被告以外之人於審判外之言詞或書面陳述，除法律有規定
    者外，不得作為證據。又被告以外之人於審判外之陳述，雖
    不符合同法第159條之1至第159條之4之規定，但經當事人於
    審判程序同意作為證據，法院審酌該言詞陳述或書面陳述作
    成之情況，認為適當者，亦得為證據，刑事訴訟法第159條
    第1項定有明文。本院以下所採用被告以外之人於審判外之
    言詞陳述，當事人於本院準備程序及審判期日中均表示同意
    做為審理資料，本院審酌上開證據資料製作時之情況，尚無
    違法不當之瑕疵，亦認為以之作為證據應屬適當，依刑事訴
    訟法第159條之5規定，認前揭證據資料均有證據能力，合先
    敘明。
二、關於犯罪事實二部分：
（一）上開犯罪事實，業據被告丁○○於警訊、偵查及本院審理
      時均坦承不諱，且有被害人乙○○於警訊之證述可參。且
      於被害人乙○○住處採得之指紋，鑑定結果與被告丁○○
      之指紋相符，有內政部警政署刑事局97年7月17日刑紋字
      第0970101133號鑑驗書在卷可參，復有現場照片9張在卷
      可查。又被告丁○○在現場打破窗戶時流血，經警採證後
      鑑驗結果，確與被告丁○○之DNA型別相符，有內政部警
      政署刑事局97年10月8日刑醫字第0970139810號鑑驗書附
      卷可稽。
（二）被告甲○○、己○○雖否認犯行，被告甲○○辯稱：僅係
      載被告丁○○與己○○前去該處後即行離開，未參與竊盜
      犯行云云；被告己○○辯稱：被告丁○○稱要找親威，他
      僅在外等候，並末入內行竊云云。惟查：
   1、被告丁○○於警訊中證稱：竊盜所使用的工具都是甲○○
      所提供，由甲○○載他與己○○至現場，竊得贓物由甲○○負責銷贓，他則分到甲○○給他之海洛因等語明確；於
      偵查中亦結證證稱：甲○○開車載他與己○○到光華二號
      33號，地點是甲○○提議的，那時候他與己○○跟甲○○
      拿藥，甲○○說要報一個賺錢的地方給他們，在到現場前
      甲○○先開車載他們到賣場買工具，買完後再到現場，甲○○開車在附近巡邏，他跟己○○下車，己○○在外面把
      風，假裝沒事在外面走來走去。後來己○○打電話跟他說
      有人靠近，他便從一樓後門離開。與己○○會合後，己○○再打電話叫甲○○開車載他們離去。甲○○在車上拿約
      二、三千元的海洛因給他等語明確。
   2、被告丁○○於本院審理時雖改稱：他向被告甲○○、己○○佯稱要去找親威，被告甲○○、己○○均不知他進去偷
      竊，因為被告甲○○、己○○對他口氣不好，他有一點反
      感及不滿，才在警訊和偵查中者咬該二人云云。被告己○○亦於本院審理時證稱：丁○○僅說要去親威家，要甲○○載他們過去云云。然據被告丁○○於偵查中證述，他最
      早認識被告己○○，被告己○○係國中學長，後來透過被
      告己○○認識被告甲○○。因為己○○稱有認識一個藥頭
      ，就是甲○○，可以介紹他賺錢，以後他不怕缺毒品施用
      ，他於97年7月初曾向被告甲○○購買毒品海洛因等情明
      確。而被告丁○○於97年9月1日遭查獲時，確有施用第一
      級毒品海洛因，經依本院裁定送觀察勒戒後，無施用傾向
      ，經台灣宜蘭地方法院檢察署檢察官以97年度毒偵字第88
      6號不起訴處分確定，有被告前案紀錄表可，足以佐證
      被告丁○○於警訊、偵查及本院均供稱伊染有毒癮之陳述
      非虛。再參以被告丁○○於偵查中不僅指證被告甲○○共
      同竊盜，更同時指證被告甲○○販賣毒品，此係茲事體大
      ，顯不可能僅因對被告甲○○「有一點反感」即誣陷被告
      甲○○。又其與被告己○○係舊識，亦不可能僅因「有一
      點不滿」即偽稱被告己○○與伊共同竊盜之犯行。再者，
      被告丁○○行竊前後，均確係由被告甲○○搭載前往及離
      開，被告己○○確係在行竊地點外等候，此為被告甲○○
      、己○○自承不諱。足見被告甲○○、己○○對行竊地點
      、時間均與被告丁○○密切相關。顯見被告丁○○、甲○○、己○○確有犯意之聯絡及在場分擔犯罪行為，至為明
      確。本院認被告甲○○、己○○之辯解，與被告丁○○、
      己○○於本院之上開證述，係事後卸責及迴護之詞，均不
      足採信。事證明確，被告等之犯行應堪認定。
三、關於犯罪事實三部分：
（一）上開犯罪事實，業據被告丁○○、丙○○於警訊、偵查及
      本院審理時均坦承不諱，且有告訴人戊○○於警訊之證述
      可參。又在告訴人戊○○住處採得之指紋，鑑定結果與被
      告丁○○、丙○○之指紋相符，有內政部警政署刑事局97
      年8月27日刑紋字第0970127615號鑑驗書在卷可參，復有
      現場照片8張在卷可查，亦有攝有被告丁○○及丙○○在
      告訴人戊○○住處附近之監視錄影畫面6張可資參照。再
      者，被告甲○○、丁○○於97年8月25日在宜蘭縣冬山鄉
      ○○路、義成路附近以行動電話互相聯絡等情，亦有通聯
      紀錄1份附卷可稽。
（二）被告甲○○雖否認犯行，辯稱：僅將車借給丙○○，由丙○○載他與被告丁○○同至該處後，伊即開車去找朋友，
      事後經被告丙○○等人通知再前往搭載，不知被告丁○○
      、丙○○為竊盜犯行云云。惟查：
   1、被告丁○○於警訊中證稱：由甲○○提供車輛，載他與丙○○與至現場，由甲○○負責把風，所竊得贓物由甲○○
      負責銷贓，伊僅分到甲○○給他的海洛因等語明確；於偵
      查中亦結證證稱：97年8月25日前一、二天的某日下午，
      他去壯圍找甲○○拿毒品，甲○○說要報他賺錢，後來幾
      天他都待在甲○○壯圍住所，丙○○則是一直與甲○○在
      一起，至了97年8月25日上午9點多，甲○○開車載他與丙○○到達冬山鄉○○路○段69巷19號現場，由他與丙○○
      下車，甲○○則開車在附近巡邏，竊得財物後，甲○○已
      開車在門口等待，上車後就到甲○○住處，他將得手的20
      00元給甲○○，甲○○拿1000元的海洛因給他等語明確。
  2、 被告丁○○於本院審理時雖改稱：是被告丙○○稱要去朋
      友那邊，到達現場後才知道要行竊，他沒有跟甲○○說要
      行竊云云。被告丙○○亦證稱：被告甲○○並未參與云云
      。然查，被告丁○○應無無端誣陷被告甲○○等情，已同
      前述。又被告丙○○斯時住在被告甲○○家中，顯見與被
      告甲○○關係匪淺，其上開證言之證據價值，亦屬薄弱。
      再者，被告丁○○、丙○○行竊前後，均確係由被告甲○○搭載前往及離開，所竊得之物又屬電腦主機及顯示器等
      大型物件，被告甲○○辯稱不知，顯不可信。況查，被告
      丁○○、丙○○於偵查中均稱是甲○○搭載渠二人前往，
      於本院審理時則均改稱：甲○○好幾天沒睡，故渠二人向
      甲○○借車時，甲○○就在車上睡覺。惟斟酌被告丙○○
      證稱：渠等在該處行竊僅二十分鐘餘，得手後以電話通知
      甲○○，甲○○約於十分鐘後即前來接渠二人云云。則依
      被告丙○○與被告甲○○之陳述情節，被告甲○○係於極
      為疲憊之情形下，不辭辛勞與被告丁○○、丙○○同往上
      址，嗣被告丁○○、丙○○入內行竊後，再專程離開前去
      訪友，復於十分鐘左右之時間返回搭載被告丁○○、丙○○，顯不合常情。應認被告丁○○於警訊及偵查中所述，
      由被告甲○○在外開車巡邏把風，嗣被告甲○○、丁○○
      行竊得手後立即前往搭載等情，始符真實。從而，被告甲○○雖未進入該址行竊，仍與被告丁○○、丙○○有犯意
      之聯絡及行為之分擔，且有在場分擔把風之犯罪行為，至
      為明確。本院認被告甲○○之辯解，與被告丁○○、丙○○於本院之上開證述，係事後卸責及迴護之詞，均不足採
      信。事證明確，被告等之犯行亦均堪認定。
四、刑法上所謂結夥三人以上係指有共同犯罪之故意，結為一夥
    而言。把風行為，在排除犯罪障礙，助成犯罪之實現，在合
    同意思範圍內分擔犯罪行為之一部，故亦係共同正犯而應計
    入結夥之內。核被告丁○○、甲○○、己○○就犯罪事實二
    所為，係犯刑法第321條第1項第2、3、4款之竊盜罪。被告
    丁○○、甲○○、丙○○就犯罪事實三所為，係犯刑法第32
    1條第1項第2、3、4款之竊盜罪。被告丁○○、甲○○、己○○就犯罪事實二、被告丁○○、甲○○、丙○○就犯罪事
    實三，各有犯意之聯絡及行為之分擔，均為共同正犯。被告
    丁○○曾因竊盜案件，經本院判處有期徒刑3月確定，於96
    年9月17日執行完畢。甲○○曾因違反毒品危害防制條例案
    件，經本院判決有期徒刑6月確定，於97年5月15日易科罰金
    執行完畢。己○○曾因違反毒品危害防制條例案件，經本院
    判決有期徒刑10月，減刑為5月確定，於96年7月16日執行完
    畢。丙○○曾因肅清煙毒條例案件，經法院判決應執行有期
    徒刑4年10月確定，於93年2月19日執行完畢，有台灣高等法
    院被告前案紀錄表4份在卷足憑，其等於5年內再犯本件有期
    徒刑以上之罪，核屬累犯，均依刑法第47條第1項之規定加
    重其刑。爰審酌被告等人不思努力工作賺取所需，反以竊盜
    侵奪他人財產，其行為對被害人造成之損害程度，及被告甲○○供給毒品驅使被告丁○○等人犯案，雖未親自在他人住
    宅內索尋財物，然其惡性尚較其他人為重，其等各別之生活
    狀況、智識程度，及被告丁○○、丙○○犯罪後坦承犯行，
    尚知悔悟之態度，被告甲○○、己○○犯後狡猾卸責，未見
    悔意等一切情狀，各量處如主文所示之刑，並就被告丁○○
    、甲○○定其應執行刑。扣案之CR管剪1支、硬刮漆刀1支、
    大鐵剪1支，為被告丁○○所有供犯本件犯罪事實二及預備
    犯罪所用之物，未扣案之活動板手1支、老虎鉗1支，為被告
    丙○○所有供本件犯罪事實三所用之物，均依刑法第38條第
    1項第2款之規定沒收。
據上論斷，應依刑事訴訟法第284條之1、第299條第1項前段，刑
法第28條、第321條第1項第2、3、4款、第47條第1項、第51條第
5款判決如主文。
本案經檢察官張立言到庭執行職務
中    華    民    國    98    年    6     月    5     日
                  刑事第二庭  法  官  謝佩玲
以上正本證明與原本無異。
如不服本判決應於收受送達後十日內向本院提出上訴書狀，並應
敘述具體理由；其未敘述上述理由者，應於上訴期間屆滿後二十
日內向本院補提理由書(均須按他造當事人之人數附繕本)「切勿
逕送上級法院」。
                              書記官  李玉雲
中    華    民    國    98    年    6     月    6     日
附錄本案論罪科刑法條全文：
中華民國刑法第321條第1項第2、3、4款
犯竊盜罪而有下列情形之一者，處6月以上、5年以下有期徒刑：
二、毀越門扇、牆垣或其他安全設備而犯之者。
三、攜帶兇器而犯之者。
四、結夥三人以上而犯之者。


司法院資訊處製作；財團法人民間司法改革基金會備份。
